【裁判字號】    98,交聲,3858
【裁判日期】    981014
【裁判案由】    聲明異議
【裁判全文】
臺灣臺中地方法院交通事件裁定    98年度交聲字第3858號
原處分機關  交通部公路總局臺中區監理所
異  議  人
即受處分人  甲○○
上列受處分人因違反道路交通管理處罰條例案件，對於交通部公
路總局臺中區監理所民國98年9月8日所為裁決（中監違字第裁60
－HD0000000號裁決書），聲明異議，本院裁定如下：
    主  文
異議駁回。
    理  由
一、原處分機關略以：異議人即受處分人（以下簡稱受處分人）
    甲○○所有車牌號碼8892－UB號自用小客車，於民國（下同
    ）97年3月29日04時53分許，行經臺中縣大安鄉台61線與大
    安路口（南下），因「行駛快速公路未依號誌指示行車」之
    違規，經臺中縣警察局交通警察隊依違反道路交通管理處罰
    條例第33條第1項逕行舉發。受處分人未於期限內到案，本
    所遂於98年9月8日以中監違字第裁60－HD0000000號裁決書
    裁處罰鍰新臺幣（下同）6,000元整，並記違規點數1點，逾
    期則依裁決書處罰主文規定移送執行等語。
二、異議人聲明異議意旨略以：因先前收到的罰單姓名誤為吳秀
    ，少了一個「梨」字，因認單據資料不附，即可不予理會，
    因此未繳交罰款，現已於98年9月25日繳納前開罰鍰6,000元
    云云。
三、按汽車行駛於快速公路之道路，而未依號誌指示行車者，處
    汽車駕駛人新臺幣3,000元以上6,000元以下罰鍰，道路交通
    管理處罰條例第33條第1項第13款規定甚詳。再按違反道路
    交通管理事件統一裁罰基準及處理細則第2條第2項之違反道
    路交通管理事件統一裁罰基準表規定，違反道路交通管理處
    罰條例第33條第1項第13款行駛高、快速道路之小型車，未
    依標誌、標線、號誌指示行車，踰越應到案期限60日以上，
    繳納罰鍰或到案聽候裁決者，處6,000元罰鍰。而逕行舉發
    道路交通管理事件，應按已查明之資料填註車牌號碼、車輛
    種類、車主姓名及地址，並於通知單上方空白處加註逕行舉
    發之文字後，由舉發機關送達被通知人，違反道路交通管理
    事件統一裁罰標準及處理細則第11條第1項第4款亦定有明。
    文。
四、經查：
（一）異議人即受處分人甲○○所有之車牌號碼8892-UB號自用
      小客貨車，於97年3月29日04時53分許，於臺中縣大安鄉
      台61線與大安港路口（南下）處，因「行駛快速道路未依
      號誌指示行車」違規，經臺中縣警察局交通警察隊警員逕
      行舉發，嗣經交通部公路總局臺中區監理所依違反道路交
      通管理處罰條例第33條第1項第13款之規定，以中監違字
      第裁60－HD0000000號裁決書，裁處受處分人罰鍰6,000元
      等情，有上開舉發通知單、裁決書各1份在卷可稽，此為
      受處分人所不爭執，是受處分人於上揭時、地確有未依號
      誌指示行駛之事實，應堪認定。
（二）又觀諸上開舉發通知單之記載，其中駕駛人姓名欄中「逕
      行舉發附採證照片、日產、深灰」，車牌號碼欄載「8892
      -UB」，車輛種類欄載「自用小客車」，車主地址欄記載
      「436臺中縣清水鎮○○○路10號」，均已足以特定本件
      違規之處罰對象，則車主姓名一欄雖將受處分人姓名「甲
      ○○」漏載為「吳秀」，然受處分人既為本件違規車輛之
      所有人，舉發員警雖於舉發違反道路交通管理事件通知單
      之車主姓名欄誤植為吳秀，惟於本件違規事實並無影響。
      嗣原處分機關於前揭裁決書及送達證書均已記載受處分人
      正確姓名，本件處分自無錯誤之可言。
（三）綜上所述，本件違規事實既堪以認定，受處分人於收受前
      開通知單後，僅因車主姓名一欄漏載「梨」字，而無視車
      牌號碼欄、車輛種類欄均係記載其所有之車輛，車主地址
      並與其居住地址亦相同等節，完全未予理會該通知單，逾
      應到案日期60日以上未繳納罰鍰或到案陳述意見，原處分
      機關依前揭條文規定，對受處分人裁處罰鍰6,000元，核
      無違誤，應予維持，且受處分人雖未提出證據證明，惟其
      聲明其已於98年9月25日繳納前開罰鍰6,000元，似已知悉
      其亦有前開失誤。是本件異議為無理由，應予駁回。
五、據上論斷，應依道路交通管理處罰條例第87條第2項、道路
    交通案件處理辦法第19條，裁定如主文。
中    華    民    國    98    年    10    月    14    日
                        臺灣臺中地方法院交通法庭
                            法  官    洪  俊  誠
上正本證明與原本無異。
如不服本裁定，應於送達後五日內，向本院提出抗告狀。
                            書記官    蕭  榮  峰
中    華    民    國    98    年    10    月    14    日


司法院資訊處製作；財團法人民間司法改革基金會備份。
